【裁判字號】    97,簡上,986
【裁判日期】    971217
【裁判案由】    竊盜
【裁判全文】
臺灣臺中地方法院刑事判決             97年度簡上字第986號
上  訴  人  臺灣臺中地方法院檢察署檢察官
被      告  甲○○
上列上訴人因被告竊盜案件，不服本院97年度簡字第1004號中華
民國97年9月17日第一審簡易判決（起訴書案號：臺灣臺中地方
法院檢察署97年度偵字第16975號），提起上訴，本院管轄之第
二審合議庭判決如下：
    主    文
上訴駁回。
    犯罪事實及理由
一、本案經本院審理結果，認第一審判決認事用法及量刑均無不
    當，應予維持，除引用第一審簡易判決書（包括起訴書）記
    載之事實、證據及理由（如附件）外，並據被告甲○○於本
    院審理時坦白承認。
二、上訴人即檢察官之上訴意旨略以：被告甲○○所為本案竊盜
    犯行，雖經原審判處有罪，惟據被害人乙○○具狀請求上訴
    略以：被告先前因另案之竊盜案件經臺灣彰化地方法院以九
    十六年度簡字第八一號判處有期徒刑三月，如易科罰金，以
    銀元三百元即新臺幣九百元折算一日確定後，該案易科罰金
    之金錢係由被害人乙○○代為墊付，豈知被告恩將仇報，不
    知悔悟，再為本案竊盜犯行，除構成累犯外，被告現雖經被
    害人乙○○予以解僱，惟為杜絕其慣竊行為，避免被告故態
    復萌，應以更為實質（即入監執行）之刑度加重懲處等情，
    則原審僅判處被告有期徒刑四月，量刑顯屬過輕，爰提起上
    訴，請求撤銷原判決，量處被告較重之刑度等語。
三、核被告所為，係犯刑法第三百二十條第一項之竊盜罪。又按
    刑罰之量定，固屬法院自由裁量之職權行使，但仍應審酌刑
    法第五十七條所列各款事由及一切情狀，為酌量輕重之標準
    ，並非漫無限制；量刑輕重係屬事實審法院得依職權自由裁
    量之事項，苟已斟酌刑法第五十七條各款所列情狀而未逾越
    法定刑度，不得遽指為違法；且在同一犯罪事實與情節，如
    別無其他加重或減輕之原因，下級審量定之刑，亦無過重或
    失輕之不當情形，則上級審法院對下級審法院之職權行使，
    原則上應予尊重（最高法院七十二年臺上字第六六九六號、
    七十五年臺上字第七○三三號判例及八十五年度臺上字第二
    四四六號判決意旨參照）。次按刑法第三百二十條第一項竊
    盜罪之法定刑度為「五年以下有期徒刑、拘役或五百元以下
    罰金」，且參諸刑法第三十三條第三款規定：「有期徒刑：
    二月以上，十五年以下。但遇有加減時，得減至二月未滿，
    或加至二十年」，則原審依前開規定，並以被告就本案竊盜
    犯行構成累犯，依刑法第四十七條第一項之規定加重其刑，
    進而在法定刑度內量處被告有期徒刑四月，自無違法可言。
    依前開說明，原審以被告竊盜罪證明確，適用刑事訴訟法第
    四百四十九條第二項、第四百五十四條第二項，及刑法第三
    百二十條第一項、第四十七條第一項、第四十一條第一項前
    段，暨刑法施行法第一條之一第一項、第二項前段之規定，
    並依刑法第五十七條規定之各款事由，審酌被告素行不良，
    僅因缺錢花用即利用職務之便竊取他人財物，行為實屬不當
    ，惟手段尚屬平和，犯罪所得尚非甚鉅，暨被告犯後均坦承
    犯行之犯罪後態度等一切情狀，判處被告有期徒刑四月，並
    諭知易科罰金之折算標準，其認事用法並無違誤，量刑亦屬
    妥適。上訴人以前揭事由提起上訴，請求撤銷原判決，核無
    理由，應予駁回。
據上論斷，依刑事訴訟法第四百五十五條之一第三項、第三百七
十三條、第三百六十八條，判決如主文。
中    華    民    國    97    年    12    月    17    日
                  刑事第九庭  審判長法  官  施慶鴻
                                    法  官  莊秋燕
                                    法  官  何世全
上正本證明與原本無異。
不得上訴。
                                    書記官  童洪芳美
中    華    民    國    97    年    12    月    17    日


司法院資訊處製作；財團法人民間司法改革基金會備份。
